# 关于财务报表审计报告与内控审计报告

提问人：bestxulin 时间：2013-03-19 01:15:43
同一公司的两个报告的签字注册会计师是否可以不同？

回答人：chenyiwei
可以不同。即内控审计和财务报表审计分别由两个不同的团队实施。 但是，无论哪个报告的签字CPA都必须是在证监会报备过、事务所认可其具备在证券相关业务报告上的签字资格的CPA。